【裁判字號】    92,交抗,644
【裁判日期】    920625
【裁判案由】    違反道路交通管理處罰條例
【裁判全文】
臺灣高等法院交通事件裁定                        九十二年度交抗字第六四四號
    抗  告  人
    即受處分人  甲○○
右抗告人因違反道路交通管理處罰條例案件，不服臺灣板橋地方法院九十二年度交聲
字第六八五號，中華民國九十二年五月十六日裁定，提起抗告，本院裁定如左：
    主  文
抗告駁回。
    理  由
一、按汽車行駛於高速公路或設站管制之道路，而不遵管制之規定者，處汽車駕駛人
    新臺幣（下同）三千元以上六千元以下罰鍰，並記違規點數一點，道路交通管理
    處罰條例第三十三條第一項、第六十三條第一項第一款定有明文。
二、抗告人即受處分人甲○○於民國九十一年十一月二十六日十四時二十九分許，駕
    駛車牌號碼五Ｎ─○三一六號自用小客車，在國道三號北向六十五公里處，經舉
    發「非故障車輛任意停放路肩，且後方未擺設三角警告標誌」之違規情形，經原
    處分機關即交通部公路總局臺北區監理所依前揭規定裁罰受處分人罰鍰三千元，
    並記違規點數一點。
三、抗告意旨略以：對於員警林嘉倫陳述其違規之事實不服，並提出照片三張為憑。
四、經查：受處分人並不否認於九十一年十一月二十六日下午二點二十九分，將上開
    自用小客車，停放在高速公路邊之行為，並有舉發通知單在卷可稽（見原審卷第
    八頁），雖受處分人辯稱停車處不是路肩，且停靠處沒有紅線，也沒有標明公務
    車專用，並未違規，並提出照片三張為憑。然證人林嘉倫警員證稱：當時受處分
    人停車處是避車彎，且車子壓在紅線上，避車彎是設計供公務車專用，高速公路
    全線之避車彎皆劃有紅線及標示「限公務車專用」等字樣，當時是開「非故障車
    輛任意停放路肩，且後方未擺放三角警告標誌（睡覺）」的舉發通知單等語（見
    原審卷第二一頁），並提出現場照片及現場圖附卷可參（見原審卷第二四至二六
    頁），其任職於內政部警政署國道公路警察局，對於高速公路標示情況應屬熟稔
    ，且具結後作證，且與受處分人並無怨隙，證詞應堪採信。依據道路交通管理處
    罰條例第三十三條第三項授權由交通部制定之高速公路交通管制規則第十二條第
    一項規定：「汽車行駛高速公路，除於規定之停車處外，不得在路肩及路肩外、
    中央分隔帶、隧道內、交流道或收費站區停車。但遇有濃霧、濃煙、強風、大雨
    等特殊狀況嚴重影響行車安全時，得在路肩暫停，視線清晰時，應恢復行駛」，
    受處分人行駛於高速公路，自應遵守前開管制規定，縱如所稱感到身體不適，自
    得就近開下交流道或至休息區休息，待身體狀況較佳時，再行駛高速公路，其逕
    行將車輛停放路肩專供公務車使用之避車彎，已違反上開高速公路交通管制規則
    ，符合道路交通管理處罰條例第三十三條第一項之規定。原處分機關裁決主文誤
    載為「車輛故障停放於路肩時未開啟閃光或設置故障標誌」（見原審卷第六頁）
    ，與受處分人車輛未故障，係任意停放路肩避車彎之違規情形不同，然均係違反
    道路交通管理處罰條例第三十三條第一項之規定，原處分機關援引該條文規定予
    以處罰，並無不當。
五、原審法院因而認原處分機關所為處分並無不當，而裁定駁回受處分人異議之聲明
    ，經核並無不合。受處分人提起抗告，為無理由，應予駁回。
據上論結，應依道路交通案件處理辦法第二十六條、刑事訴訟法第四百十二條，裁定
如主文。
中      華      民      國    九十二    年      六      月    二十五    日
                              臺灣高等法院交通法庭
                                  審判長法  官  楊  照  男
                                        法  官  陳  炳  彰
                                        法  官  王  詠  寰
右正本證明與原本無異。
不得再抗告。
                                        書記官  駱  麗  君
中      華      民      國    九十二    年      六      月    二十五    日


司法院資訊處製作；財團法人民間司法改革基金會備份。
